【裁判字號】    99,訴,1950
【裁判日期】    990921
【裁判案由】    毒品危害防制條例
【裁判全文】
臺灣板橋地方法院刑事判決              99年度訴字第1950號
公  訴  人  臺灣板橋地方法院檢察署檢察官
被      告  甲○○
上列被告因違反毒品危害防制條例案件，經檢察官提起公訴（99
年度毒偵字第2138號），本院依簡式審判程序判決如下：
    主  文
甲○○施用第一級毒品，累犯，處有期徒刑壹年。
    事  實
一、甲○○前於民國89年間，因施用第二級毒品案件，經本院以
    89年度毒聲字第3172號裁定送觀察、勒戒後，因認無繼續施
    用毒品之傾向，於89年6 月12日執行完畢釋放出所，並經臺
    灣板橋地方法院檢察署檢察官以89年度毒偵字第3830號為不
    起訴處分確定；復於同年間，因施用第二級毒品案件，經本
    院以89年度毒聲字第5684號裁定送觀察、勒戒後，因認無繼
    續施用毒品之傾向，於89年10月11日執行完畢釋放出所，並
    經臺灣板橋地方法院檢察署檢察官以89年度毒偵字第5847號
    為不起訴處分確定；又於91年間，因施用第二級毒品案件，
    經本院裁定令入戒治處所施以強制戒治，於92年4 月22日因
    停止處分出所，另經檢察官聲請簡易判決處刑，經本院以91
    年度重簡字第642 號判處有期徒刑5 月確定；再於90年間，
    因搶奪案件，經本院以90年度訴字第1660號判處有期徒刑10
    月確定；又於91年間，因搶奪案件，經本院以91年度訴字第
    2394號判處有期徒刑1 年確定，上開3 罪嗣經本院以92年度
    聲字第2013號裁定應執行刑為有期徒刑2 年1 月確定，於93
    年12月8 日假釋出監付保護管束，於94年4 月3 日假釋期滿
    未經撤銷視為已執行完畢；再於95年間，因強盜案件，經本
    院以95年度訴字第3004號判處有期徒刑5 年確定，嗣因符合
    中華民國九十六年罪犯減刑條例規定，經本院以96年度聲減
    字第5292號裁定減為有期徒刑2 年6 月確定；又於95年間，
    因偽造有價證券案件，經臺灣臺北地方法院以96年度訴字第
    1100號判處有期徒刑1 年2 月，減為有期徒刑7 月確定，上
    開2 罪嗣經臺灣臺北地方法院以96年度聲字第1931號裁定應
    執行刑為有期徒刑2 年10月確定，於97年12月17日假釋出監
    付保護管束，於98年6 月8 日假釋期滿未經撤銷視為已執行
    完畢（以上犯罪在本案均構成累犯）。
二、詎甲○○猶不知悔改，復基於施用第一級海洛因及第二級毒
    品甲基安非他命之犯意，於99年1 月19日下午5 時許，在臺
    北縣三重市○○街與民生東街之某網路咖啡店內（詳細地址
    不詳），以將海洛因及甲基安非他命置入玻璃球內以火燒烤
    產生煙霧之方式，同時施用第一級毒品海洛因及第二級毒品
    甲基安非他命1 次。嗣為警於99年1 月20日持臺灣士林地方
    法院核發之99年度聲搜字第65號搜索票，在臺北縣三重市○
    ○街62巷17號5 樓搜索查獲，經其同意採尿送驗，結果呈鴉
    片類及安非他命類陽性反應，始悉上情。
三、案經臺北市政府警察局萬華分局移送臺灣板橋地方法院檢察
    署檢察官偵查起訴。
    理  由
一、本院於準備程序進行中，被告甲○○就被訴事實為有罪之陳
    述，經告知被告簡式審判程序之旨，並聽取公訴人及被告之
    意見後，裁定進行簡式審判程序。
二、前揭事實，業據被告在本院審理時坦承不諱，且被告經警查
    獲後所採集之尿液，經送請檢驗之結果，確呈鴉片類及安非
    他命類陽性反應，有臺灣尖端先進生技醫藥股份有限公司99
    年2 月1 日出具之濫用藥物檢驗報告1 份、臺北市政府警察
    局偵辦毒品案件尿液檢體委驗單1 紙附卷可稽。是堪認被告
    自白施用第一級毒品海洛因及第二級毒品甲基安非他命應與
    事實相符。再觀之事實欄所載被告前案紀錄，被告於初次經
    觀察、勒戒執行完畢釋放後5 年內，又因施用毒品犯行經戒
    毒處遇，有臺灣高等法院被告前案紀錄表1 份附卷可憑，其
    再犯本案，已不屬毒品危害防制條例第20條規定之「初犯」
    或「5 年後再犯」，自應依同條例第10條處罰（最高法院97
    年度第5 次刑事庭會議決議；最高法院98年度臺非字第12號
    判決參照）。本案事證明確，被告犯行洵堪認定，應予依法
    論科。
三、按海洛因、甲基安非他命分別係屬毒品危害防制條例第2 條
    第2 項第1 款、第2 款所規定之第一級、第二級毒品，被告
    施用前持有海洛因、甲基安非他命之低度行為，應分別為施
    用海洛因、甲基安非他命之高度行為所吸收，不另論罪，核
    被告所為，係犯毒品危害防制條例第10條第1 項、第2 項之
    施用第一級、第二級毒品罪。又查，被告將海洛因及甲基安
    非他命混合在一起施用，係一行為觸犯數罪名，為想像競合
    犯，應從一重之施用第一級毒品罪論處。至公訴人雖認上開
    2 罪間，犯意各別，罪名有異，應予分論併罰，惟被告在本
    院審理時既供述係將海洛因、甲基安非他命一起置入玻璃球
    內以火燒烤產生煙霧之方式施用，且查無積極證據足認被告
    確係分別施用，是尚難認係屬數行為而構成數罪，附此敘明
    。末查，被告前曾受有如事實欄第一項所載之犯罪科刑及執
    行情形，有臺灣高等法院被告前案紀錄表1 份在卷可憑，其
    於受有期徒刑之執行完畢後，5 年以內故意再犯本件有期徒
    刑以上之罪，為累犯，應依刑法第47條第1 項之規定加重其
    刑。爰審酌被告前已因施用毒品案件經送觀察勒戒及強制戒
    治，仍不能戒除毒癮，再次漠視法令禁制而犯本罪，顯見其
    戒除毒癮之意志薄弱，兼酌其施用毒品行為本質上係屬自我
    戕害行為，反社會性之程度應較低，暨其智識程度、生活狀
    況、犯後態度等一切情狀，量處如主文所示之刑。
據上論斷，應依刑事訴訟法第273 條之1 第1 項、第299 條第1
項前段，毒品危害防制條例第10條第1 項、第2 項，刑法第11條
前段、第47條第1 項、第55條，判決如主文。
本案經檢察官李超偉到庭執行職務。
中    華    民    國    99    年    9     月     21   日
                    刑事第一庭  法  官  陳正偉
上列正本證明與原本無異。
如不服本判決，應於判決送達後10日內敘明上訴理由，向本院提
出上訴狀 (應附繕本) ，上訴於臺灣高等法院。其未敘述上訴理
由者，應於上訴期間屆滿後20日內向本院補提理由書「切勿逕送
上級法院」。
                                 書記官  許慧禎
中    華    民    國    99    年    9     月     21   日
附錄本案論罪科刑法條全文：
毒品危害防制條例第十條
施用第一級毒品者，處六月以上五年以下有期徒刑。
施用第二級毒品者，處三年以下有期徒刑。

司法院資訊處製作；財團法人民間司法改革基金會備份。
